臺灣板橋地方法院刑事判決　　　　　　　　　　　　　九十年度交訴字第一○二號
　　公　訴　人　臺灣板橋地方法院檢察署檢察官
　　被　　　告　乙○○
右列被告因公共危險等案件，經檢察官提起公訴（九十年度偵緝字第九四九號），本
院判決如左：
    主  文
乙○○從事業務之人，因業務上之過失傷害人，處有期徒刑參月，如易科罰金，以參
佰元折算壹日；又駕駛動力交通工具肇事，致人傷而逃逸，處有期徒刑陸月，如易科
罰金，以參佰元折算壹日；應執行有期徒刑捌月，如易科罰金，以參佰元折算壹日。
    事  實
一、乙○○曾於民國八十九年八月三十日起，因妨害自由案件，經臺灣彰化地方法院
    檢察署通緝。八十九年十一月間，乙○○受其友人江天誠所僱，在金福氣起重工
    程行駕駛自用小貨車並擔任搬運工，為從事駕駛業務之人。八十九年十一月二十
    日零時十分許，乙○○駕駛車牌號碼Ｇ三－四八四二號自用小貨車，由臺北縣三
    重市○○○路往中正南路方向行駛，途經中正北路與同路一○九巷口交岔路口時
    ，本應注意車輛行駛時，駕駛人應注意車前狀況，隨時採取必要之安全措施，又
    汽車應於遵行車道內行駛，在劃有分向限制線路段，不得駛入來車車道，而依當
    時情形，又無不能注意之情事，乙○○竟於上開交岔路口前，未注意車前狀況即
    貿然跨越分向限制線至對向車道上，擬加速左轉入中正北路一○九巷，適有丙○○騎乘車牌號碼號ＬＺＢ－九二一重型機車，沿中正北路對向車道直行駛來，丙○○見乙○○突然駛入其車道前方，因閃避不及而撞擊乙○○所駕駛之自小客車
    車頭後，人、車倒地後，丙○○因而受有右側太陽穴裂傷長約三公分、鼻樑裂傷
    長約○點五公分、前額中央裂傷長約三公分、下巴小裂傷多處、右側膝裂傷長約
    四公分、左手中指裂傷約三公分、右踝內側裂傷約二公分、右小腿腓骨骨折、右
    小腿脛骨下端骨折等傷害。乙○○於肇事後明知丙○○受有傷害倒地不起，但因
    自己通緝在身，一時害怕，乃將車開入中正北路一○九巷內藏放，而後由其友人
    甲○○通知救護車前來，乙○○躲在巷道中見救護車前來後，即逃逸他去。嗣經
    警依現場目擊證人紀純之指證，循線查獲上情。
二、案經被害人丙○○訴由臺北縣警察局三重分局報請臺灣板橋地方法院檢察署檢察
    官偵查起訴。
    理  由
一、訊據被告乙○○固坦承於上開時、地因過失與告訴人丙○○肇事，惟否認有逃逸
    之犯行，辯稱：伊並沒有逃逸，當時有請友人甲○○留在現場云云。惟前開事實
    ，業據告訴人指訴綦詳，與卷附警製道路交通事故調查報告表、現場照片等所示
    情形相符。而按車輛行駛時，駕駛人應注意車前狀況，隨時採取必要之安全措施
    ；汽車在雙向二車道行駛時，應在遵行車道內行駛，在劃有分向限制線之路段，
    不得駛入來車之車道內，道路交通安全規則第九十四條第三項、第九十七條第一
    款、第二款分別定有明文。被告駕車自應注意上述道路交通安全規定，且依當時
    路狀，又無不能注意情事，被告竟未注意來車，貿然跨越分向限制線至對向車道
    行駛，致生本件事故，其過失情形已臻明確。又告訴人丙○○因被告前開過失行
    為，受有右側太陽穴裂傷長約三公分、鼻樑裂傷長約○點五公分、前額中央裂傷
    長約三公分、下巴小裂傷多處、右側膝裂傷長約四公分、左手中指裂傷約三公分
    、右踝內側裂傷約二公分、右小腿腓骨骨折、右小腿脛骨下端骨折等傷害，有臺
    北縣立三重醫院甲種診斷證明書一紙在卷可稽，足認被告之過失行為與告訴人之
    傷害間，具有相當因果關係甚明。又被告於過失致告訴人受傷後，並未留在現場
    或為任何救護之必要措施即離去，僅其友人甲○○以電話請求救護，此據甲○○
    證稱：乙○○發生車禍後，叫伊打電話報警，後來就不知乙○○去哪裡等語（見
    本院九十一年三月八日訊問筆錄），又現場目擊者之證人紀純、賴順發，亦證述
    本件車禍發生後，被告並未下車，反而駕車駛入中正北路一○九巷後離等語明確
    （見臺北縣警察局三重分局厚得派出所訊問筆錄）。足認被告肇事後，係先將車
    駛離現場，後始央其友人報警，但被告於案發之始立即逃逸，犯行即已成立，雖
    事後又央求友人報警，仍無足卸免肇事逃逸之責。綜上事證明確，被告罪嫌堪以
    認定，應依法論處。
二、被告自八十九年十一月間起，受其友人江天誠所僱，在金福氣起重工程行駕駛自
    用小貨車並擔任搬運工，據其自承在卷，為以駕駛為業務之人。本案係被告於駕
    駛行為中，因過失致告訴人受傷後逃逸，核其所為，應係犯刑法第二百八十四條
    第二項前段之過失傷害罪及同法第一百八十五條之四之肇事逃逸罪。公訴意旨認
    被告所犯為過失傷害部分僅應論以刑法第二百八十四條第一項前段之過失傷害罪
    ，容有未洽，惟此部分基礎事實同一，本院自應審究並變更起訴法條。又被告所
    犯之二罪間，犯意各別，行為互殊，應分論併罰。爰審酌被告係因通緝在案，一
    時害怕而逃逸，有臺灣高等法院檢察署刑案紀錄簡覆表在卷可稽，本次因一時疏
    失肇生事故，惟事故曾由友人甲○○通知救護車前來，雖被告本身並未停留現場
    ，亦未對被害人為必要之救護措施，但足見其惡性非重，且被告犯後坦承過失傷
    害犯行，惟其迄未能賠償告訴人所受傷害，並酌其過失程度、告訴人所受傷害等
    一切情狀，量處如主文所示之刑，及定其應執行刑，並諭知易科罰金之折算標準
    。
據上論斷，應依刑事訴訟法第二百九十九條第一項前段、第三百條，刑法第一百八十
五條之四、第二百八十四條第二項前段、第四十一條第一項前段、第二項、第五十一
條第五款，罰金罰鍰提高標準條例第一條前段、第二條，判決如主文。
本案經檢察官葉志飛到庭執行職務。
中      華      民      國    九十一    年      四      月    二十六    日
                                  臺灣板橋地方法院交通法庭
                                          法  官  林漢強
右正本證明與原本無異。
如不服本判決，應於判決送達後十日內，向本院提出上訴狀。
                                          書記官  黃大千
中      華      民      國    九十一    年      四      月    二十六    日
附錄本件論罪科刑所用法條：
刑法第一百八十五條之四
駕駛動力交通工具肇事，致人死傷而逃逸者，處六月以上五年以下有期徒刑。
刑法第二百八十四條
因過失傷害人者，處六月以下有期徒刑、拘役或五百元以下罰金；致重傷者，處一年
以下有期徒刑、拘役或五百元以下罰金。
從事業務之人，因業務上之過失傷害人者，處一年以下有期徒刑、拘役或一千元以下
罰金；致重傷者，處三年以下有期徒刑、拘役或二千元以下罰金。
